臺灣高等法院高雄分院刑事裁定　　　　　100年度抗字第283號
抗　告　人
即　被　告　陳永義
上列抗告人因毒品危害防制條例案件，不服臺灣高雄地方法院中
華民國100 年10月19日裁定（100 年度審訴字第2231號），提起
抗告，本院裁定如下：
    主  文
抗告駁回。
    理  由
一、本件抗告意旨略以：抗告人即被告陳永義（下稱被告）於民
    國100 年10月3 日收到原審判決，於同年月13日於高雄市右
    昌郵局寄出上訴狀，本件上訴期間中10月8 、9 、10日為連
    續假期，應予扣除。被告於100 年10月13日怕來不及趕赴臺
    灣高雄地方法院送上訴狀，且無法離開生意攤子過久，只好
    就近於右昌郵局寄出，上訴應屬合法，原裁定認被告已逾上
    訴期間，駁回被告上訴，顯有不當云云。
二、按「上訴期間為10日，自送達判決後起算」、「原審法院認
    為上訴不合法律上之程式或法律上不應准許或其上訴權已經
    喪失者，應以裁定駁回之」，刑事訴訟法第349 條前段、第
    362 條前段分別定有明文。又「按民法第122 條規定，於一
    定期內，應為意思表示者，其期間之末日為星期日、紀念日
    或其他休息日時，以其休息日之次日代之。至每逢星期六下
    午，自經政府規定為休息時間停止辦公後，倘逢上訴期間之
    末日，應以星期一上午代之，本件再抗告人在第一審法院提
    起上訴期間之末日為85年6 月11日，該日為星期二，並非星
    期六或星期日或其他國定紀念假日且無在途期間，再抗告人
    遲至同年月12日上午11時58分始提起上訴，其上訴顯已逾期
    ，乃駁回再抗告人在原審之抗告，自無不合」（最高法院85
    年度台抗字第403 號裁定意旨參照），故上訴期間除末日為
    假日應延長至次一工作日外，上訴期間中，縱有假日，該假
    日仍計入上訴期間中，上訴期間不因而延長。查本件被告係
    於100 年10月3 日收受臺灣高雄地方法院判決正本，有送達
    證書1 紙在卷可稽，依此計算其10日上訴期間之最末日為同
    年10月13日（星期四），該日並非星期六或星期日或其他國
    定紀念假日，即無庸延長上訴期間，且被告目前住所在高雄
    市，毋須加計在途期間，其竟遲至同年10月14日始向臺灣高
    雄地方法院提出上訴狀，有蓋用該院收文章之刑事上訴狀在
    卷可稽，準此，被告既逾期始行上訴，揆諸前揭說明，其上
    訴即屬違背法律上之程式，且屬無從補正，自應予駁回（另
    我國事實審法院均24小時有法警值班，負責收受狀紙等業務
    ，尚無被告所稱來不及趕赴法院提出上訴狀之問題，附此敘
    明）。從而，原審依據前述法律之規定，駁回被告上訴，核
    無違誤，被告以前揭事由提出抗告，為無理由，應予駁回。
據上論結，應依刑事訴訟法第412 條，裁定如主文。
中    華    民    國   100    年    12    月    7     日
                    刑事第六庭  審判長法  官  翁慶珍
                                      法  官  孫啟強
                                      法  官  石家禎
以上正本證明與原本無異。
不得再抗告。
中    華    民    國   100    年    12    月    7     日
                                      書記官  黃月瞳